臺灣板橋地方法院民事判決　　　　　　　　　　　　　九十三年度婚字第七八五號
　　原　　　告　甲○○
　　被　　　告　乙○○
右當事人間請求離婚事件，本院於中華民國九十三年六月二十三日言詞辯論終結，判
決如左：
    主    文
准原告與被告離婚。
訴訟費用由被告負擔。
    事實及理由
一、原告主張：原告與被告於民國八十五年五月十九日結婚，婚後育有二名子女，詎
    被告婚後酗酒且不工作，不負擔子女的學費及健保費，毫無家庭責任，又被告經
    常以暴力毆打原告，最近一次於九十三年二月四日毆打原告後，原告返回娘家居
    在電話中辱罵原告，致原告不堪精神及肉體之痛苦，因原告已不堪被告的同居虐
    待，且兩造婚姻已難以繼續維持，為此原告依民法第一０五二條第二項規定訴請
    離婚等語。並聲明：准原告與被告離婚。
二、被告抗辯：被告僅於九十三年二月四日打原告一個巴掌而已，因為原告不願履行
    夫妻房事且不照顧子女。被告是個「破麻」（台語辱罵女人之詞），誰會要她，
    如果原告要離婚，被告也同意離婚等語。並聲明：同意離婚。
三、兩造不爭執之事實：
(一)兩造為夫妻。有原告提出之
(二)被告於九十三年二月四日凌晨在家毆打原告。有原告提出之本院九十三年度家護
    字第一七九號民事通常保護令影本一件在卷可證。
(三)兩造均同意離婚。
(四)兩造自九十三年二月四日起分居至今。
四、得心證之理由：
本件兩造所爭執之處，應在於兩造婚姻是否已達於難以繼續維持之重大事由？
(一)按維護人格尊嚴為我國憲法保障人民自由權利之基本理念。又民法親屬編於七十
    四年六月三日修正前，第一千零五十二條就裁判離婚原因，原採列舉主義，迄七
    十四年六月三日修正公布時，於同條增列第二項離婚事由之概括規定「有前項以
    外之重大事由難以維持婚姻者，夫妻之一方，得請求離婚」，其立法本旨，乃以
    同條第一項各款列舉之離婚原因過於嚴格，故增列第二項，即夫妻一方之事由，
    雖不備同條第一項所列各款之要件，祇須按其事由之情節，在客觀上確實難以維
    持婚姻生活者，亦得請求裁判離婚，使夫妻請求裁判離婚之事由較富彈性（最高
    法院七十六年台上字第一六五號判決、同院八十六年三月四日第二次民事庭會議
    決議意旨參照）。
(二)原告主張其遭被告長期辱罵毆打、原告已取得法院保護令且兩造已自九十三年二
    月四日分居迄今之事實，除據原告提出前揭本院九十三年度家護字第一七九號民
    事通常保護令影本一件為證外，並經原告之姐李淑琴到庭證稱：「兩造經常半夜
    起爭執，被告經常打原告，被告曾經用滾燙的雞湯潑原告，原告每次被打受傷就
    回娘家，由我帶他去看醫生共二次，最嚴重一次原告被打後臉縫了五針，有驗傷
    單為證，另外一次被潑雞湯的那次急診，亞東醫院說找不到資料。兩造約隔二、
    三天就吵一次，原告於今年二月四日被打後回娘家，兩造自該時起分居至今，被
    告還是住在板橋市○○路。被告知到今日要開庭，因為被告有打電話來跟原告說
    如果原告敢上法院就要讓原告好看，被告經常三更半夜打電話騷擾或罵三字經」
    等語。而被告到庭承認其於九十三年二月四日毆打原告一個巴掌，又被告當庭辱
    罵原告是「破麻」（台語辱罵女人之詞），「誰會要她」等語，此有筆錄在卷可
    稽。
(三)依上開調查，被告於婚姻中經常以暴力毆打原告，最近一次於九十三年二月四日
    毆打原告後，原告返回娘家居住，兩造分居至今的期間，原告取得法院保護令，
    被告不僅不知反省，仍經常至原告娘家騷擾原告或在電話中辱罵原告，於本案審
    理時被告更當庭辱罵原告是「破麻」、「誰會要她」等語，顯見被告極度不尊重
    原告之人格尊嚴，又兩造於本院審理時均表明不願繼續維持婚姻，顯見兩造間之
    婚姻實已生重大破綻，若任兩造間此種危害他方生活之婚姻關係繼續存在，洵與
    民法上開規定之立法本旨有違，是以兩造之婚姻確已達難以維持之程度。從而，
    原告依民法第一千零五十二條第二項之規定訴請離婚，應予准許。
五、訴訟費用負擔之依據：民事訴訟法第七十八條。
中　　　華　　　民　　　國　　九十三　　年　　　七　　　月　　二十七　　日
                                    臺灣板橋地方法院家事法庭
                                        法　官　黃  惠  瑛
右正本證明與原本無異
如對本判決不服，須於收受判決後二十日內向本院提出上訴狀（須按他造人數附繕本
並繳納上訴費用）
中　　　華　　　民　　　國　　九十三　　年　　　七　　　月　　二十八　　日
                                        書記官　林  月  蓉
